# 关联方资金占用

提问人：haikuotiangaohe 时间：2020-12-06 10:12:00
被审计单位拟进行股改，但是目前关联方资金占用金额较大，超过 2 亿元，其他应收款-关联方目前未计提减值。这种情况下股改有什么影响？如何账务处理更合适？

回答人：chenyiwei
建议在股改基准日前最好能够收回欠款，这是最理想的状态。如果不能收回欠款的，应确保足额计提坏账准备，或者减资处理。无论如何，在IPO申报前必须完全解决这个问题。